【裁判字號】    98,審勞小上,4
【裁判日期】    980428
【裁判案由】    給付薪津
【裁判全文】
臺灣高雄地方法院民事裁定           98年度審勞小上字第4號
上  訴  人
即被上訴人  甲○○
被  上訴人
即  上訴人  乙○○
上列當事人間給付薪津事件，上訴人對於民國98年2 月26日本院
高雄簡易庭98年度雄勞小字第7 號第一審判決提起上訴，本院裁
定如下：
    主    文
上訴駁回。
第二審訴訟費用由上訴人各負擔新臺幣壹仟伍佰元。
    理    由
一、按對於小額程序第一審判決之上訴，非以其違背法令為理由
    ，不得為之；又上訴狀內應記載上訴理由，表明下列各款事
    項：1.原判決所違背之法令及其具體內容。2.依訴訟資料可
    認為原判決有違背法令之具體事實，民事訴訟法第436 條之
    24第2 項、第436 條之25分別定有明文。所謂判決違背法令
    ，乃指判決不適用法規或適用不當，為同法第468 條所明定
    ，此亦為小額事件之上訴程序所準用（民事訴訟法第436 條
    之32第2 項參照）。故對小額訴訟程序之第一審判決提起上
    訴時，其上訴狀或理由書應具體指摘原判決有何不適用法規
    或適用法規不當之情形，並揭示該法規之條項或其內容；若
    係成文法以外之法則，應揭示該法則之旨趣；倘為司法院解
    釋或最高法院之判例，則應揭示該判解之字號或其內容；如
    依民事訴訟法第469 條第1 款至第5 款所列情形為理由時，
    其上訴狀或理由書應揭示合於該條款之事實（最高法院71年
    台上字第314 號判例參照）。如其上訴狀未依此項方法表明
    理由，其上訴即不合法，應駁回其上訴，同法第436 條之32
    第2 項準用第444 條第1 項前段亦有明文。
二、上訴人即被上訴人甲○○上訴意旨略以：勞方提供勞力時間
    ，資方即應給付薪資，本件給付薪資之事鬧到法院，拖延甚
    久，勞方之不便與損失，時間及精神之浪費，甚難計算，原
    審判決訴訟費用由伊負擔新臺幣（下同）900 元，顯然不公
    平，又資方拖欠薪資，導致伊精神受有損害，原審判決駁回
    此部分請求，顯然有誤，爰依法提起本件上訴，並聲明：(一)
    原判決廢棄。(二)被上訴人應再給付上訴人96,000元，及自起
    訴狀繕本送達翌日起至清償日止，按年息5%計算之利息。
三、被上訴人即上訴人乙○○上訴意旨略以：甲○○原係伊所僱
    請之員工，因甲○○偷竊行為，為伊發現報警處理，甲○○
    自知理虧無顏任職，不告而別自動離去，經伊通知結算領取
    工資，甲○○拒絕受領，卻故意前往勞工局為不實申訴，經
    勞工局告知後，上訴人立即給付工資予甲○○，伊已無積欠
    甲○○薪資，原審判決未斟酌全辯論意旨及調查證據之結果
    ，且未令甲○○負舉證責任，顯然違反民事訴訟法第222 條
    第1 項、第277 條規定，爰依法提起本件上訴。並聲明：(一)
    原判決不利於上訴人即被上訴人乙○○部分廢棄。(二)上訴人
    即被上訴人甲○○於第一審之訴駁回。
四、經查，兩造所爭執是否有積欠薪資及損害賠償等情，業經原
    審依卷內證據為認定，經核尚無違法或不當之情形，且原審
    判決就訴訟費用負擔之諭知，亦無違法或不當之情形，上訴
    人之上訴理由乃係就原審認定事實之事項而為指摘，並未具
    體指明原審判決有如何不適用法規或適用法規不當，或有民
    事訴訟法第469 條第1 款至第5 款所稱當然違背法令之情事
    ，及符合該條款要件之具體事實，自難認其已合法表明上訴
    理由，依首揭說明，應認其上訴為不合法。
五、復按於小額訴訟之上訴程序，法院為訴訟費用之裁判時，應
    確定其費用額，民事訴訟法第436 條之19第1 項、第436 條
    之32第1 項定有明文。本件第二審訴訟費用應由上訴人各負
    擔1,500 元，爰併為裁定如主文第2 項所示。
六、結論：本件上訴為不合法，依民事訴訟法第436 之32第1 項
    、第2 項、第436 條之19第1 項、第444 條第1 項前段、第
    95條、第78條，裁定如主文。
中    華    民    國    98    年    4     月    28    日
                        民事第二庭
                              審判長法  官  陳嘉惠
                                    法  官  黃悅璇
                                    法  官  秦慧君
正本係照原本作成。
本裁定不得抗告。
中    華    民    國    98    年    4     月    28    日
                                     書記官  蔡佩珊


司法院資訊處製作；財團法人民間司法改革基金會備份。
